# **Bruno Darshan Lopes Machado**

brunodarshan@gmail.com | (86) 9 9553 1707. Teresina, PI

#### Resumo

Engenheiro de Software com forte atuação em ambientes de missão crítica. Experiência em liderar times, arquitetar soluções escaláveis e conduzir projetos de alto impacto. Especialista na construção e evolução de sistemas resilientes e orientados a performance.

## **Experiência Profissional**

#### Software Engineer Senior III - OLX Brasil (2023-Atualmente)

- Apoio técnico na manutenção e evolução da plataforma, garantindo a integração dos múltiplos serviços.
- Stack: Java, Kotlin, PostgreSQL, NodeJS, AWS, .NET, React

#### Senior Full Stack (Ruby), Coordenador - Bionexo (2020 - 2023)

- Apoio técnico na manutenção e evolução da plataforma, garantindo a integração dos múltiplos serviços ofertados.
- Coordenação e mentoria de equipes.
- Stack: Ruby on Rails, PostgreSQL, Node, React, OCI, AWS

#### Desenvolvedor Full Stack (Ruby) - Jus.com.br (2018 - 2020)

- Responsável pelo desenvolvimento e manutenção de aplicações distribuídas e de alta disponibilidade.
- Tecnologias utilizadas: Ruby on Rails, K8S, AWS, Elastic, Go.

#### Analista de TI - AMD Publicidade (2016 - 2018)

- Análise de requisitos, apoio de TI
- Autogerenciamento de projetos.
- Tecnologias utilizadas: React Native, Ruby on Rails, Wordpress.

### Educação

- Análise e Desenvolvimento de Sistemas Instituto Federal do Estado do Piauí (2018 Incompleto)
- Técnico em Logística Universidade Maurício de Nassau (2017)

#### **Habilidades**

 Tecnologias: Ruby on Rails, Docker, AWS, Elastic, Go, Android, Node, React, CI, CD, SQL, NoSQL, Análise de Dados, Kafka, Java, Spring, Python